Carlos Martínez

Buenos Aires, Argentina · $\underline{linkedin.com/in/carlosmartoz}$ · +54 6835 8377 · carlosmrtzo@gmail.com

Desarrollador Front-End con 3 años de experiencia especializado en la creación y maquetación de interfaces de usuario para la web utilizando tecnologías como React.js, Next.js, JavaScript, TypeScript y Tailwind CSS. También tengo experiencia en el uso de Figma para el diseño de interfaces. Estoy siempre dispuesto a aprender nuevas tecnologías, poseo sólidas habilidades de comunicación y me desenvuelvo bien tanto en equipos de trabajo como de forma individual.

EXPERIENCIA PROFESIONAL

Tecnosoftware

Buenos Aires, Argentina

Enero 2024 - Presente

Front-End Developer

- Me encargo de múltiples pruebas unitarias para validar el desarrollo previo que realizó.
- Realizó análisis y monitoreo de posibles bugs y nuevos desarrollos de software mediante logs.
- Desarrollo interfaces adaptadas a las necesidades de cada proyecto del framework interno de la empresa.
- Manejo de un framework a medida para el Front-End para terminales ATMs en HTML5, CSS3, JavaScript y JSON.

Wiper Agency

Buenos Aires, Argentina

Front-End Developer

Septiembre 2023 – Octubre 2024

- Me encargué de llevar todo el Front-End del proyecto en el equipo.
- Llevé los diseños creados en Figma al código con React.js y Next.js con alta fidelidad.
- Implemente chats con inteligencia artificial en varios proyectos en la parte del Front-End.
- Integré todas los Endpoints que me proporcionaba el equipo de Back-End con el Front-End.

Grupo MContigo

Salamanca, España

Front-End Developer

Abril 2022 - Junio 2023

- Elaboré documentación para nuevos miembros del equipo.
- Desarrolle sitios web, componentes y widgets utilizando React.js y Next.js.
- Conceptualice diseños usando Figma y los llevé al código con mucha fidelidad.

EDUCACIÓN

UNIVERSIDAD RAFAEL BELLOSO CHACÍN

Maracaibo, Venezuela

Noviembre 2019

Honores: Título en Ingeniería Informática y Diplomado en

Webmaster

SKILLS ADICIONALES

Ingeniería Informática

• Nativo en Español. Inglés B1.